【裁判字號】    95,財管,58
【裁判日期】    951113
【裁判案由】    指定遺產管理人
【裁判全文】
臺灣臺南地方法院家事裁定              95年度財管字第58號
聲  請  人  京城商業銀行股份有限公司
法定代理人  甲○○
送達代收人  乙○○
前聲請人聲請選任被繼承人丙○○○之遺產管理人事件，本院裁
定如下：
    主      文
選任丁○○為被繼承人丙○○○之遺產管理人。
程序費用由被繼承人丙○○○之遺產負擔。
    理      由
一、按繼承開始時，繼承人之有無不明者，由親屬會議於一個月
    內選定遺產管理人，並將繼承開始及選定遺產管理人之事由
    ，向法院報明；無親屬會議或親屬會議未於前條所定期限內
    選定遺產管理人者，利害關係人或檢察官，得聲請法院選任
    遺產管理人，並由法院依前項規定為公示催告；公示催告期
    限屆滿，無繼承人承認繼承時，其遺產於清償債權，並交付
    遺贈物後，如有剩餘，歸屬國庫；非公用國有財產以財政部
    國有財產局為管理機關， 民法第1177條、第1178條第2項、
    第1185條、國有財產法第12條分別定有明文
二、聲請意旨略以：被繼承人丙○○○ （女，民國9年5月5日生
    ，身份證統一編號：Ｚ000000000號，民國94年12月17日死亡
    ，生前最後處所：台南縣後壁鄉菁寮村10鄰菁寮114號） 生
    前尚欠聲請人新台幣（下同）貳仟肆佰貳拾伍萬伍仟零玖拾
    玖元， 其中貳仟萬元自民國93年8月12日起至清償日止，按
    年息百分之8.25計算之利息， 並自93年8月13日起至清償日
    止，逾期在六個月以內者，按上開利率百分之10計算，超過
    六個月以上者，按上開利率百分之20計算之違約金，並賠償
    程序費用參佰參拾玖元；被繼承人丙○○○於94年12月17日
    死亡， 其所有之不動產由本院94年度執良字第12818號給付
    票款強制執行事件執行拍賣程序中，現程度為95年6月5日發
    函通知聲請人查報被繼承人丙○○○之繼承人是否拋棄或限
    定繼承及提出代辦繼承聲請書，經查被繼承人之全部繼承人
    均無人繼承，亦無親屬會議為被繼承人選定遺產管理人，以
    致聲請人之債權無法行使，影響聲請人之權益甚鉅，聲請人
    基於利害關係人之地位，並期早日結束執行程序，爰法聲請
    本院選任被繼承人丙○○○之遺產管理人等語。
三、經查聲請人主張之上開事實，業據提出本院91年度執良字第
    23012號債權憑證影本1份、 本院94年度執良字第12818號通
    知函影本1紙、本院95年度繼字第281號拋棄繼承准予備查資
    料影本1份、戶籍謄本影本18份、繼承系統表1份、財產所得
    資料清單影本1紙、土地登記謄本影本13份、經濟部函影本1
    紙及公司變更登記事項卡影本1份為證， 經本院依職權調取
    本院95年度繼字第281號號卷宗審閱屬實， 聲請人主張堪信
    為真實；復查被繼承人丙○○○之繼承人均已聲明拋棄繼承
    權，又未準用民法第1177條規定選定遺產管理人，而聲請人
    為被繼承人之債權人，故聲請人以利害關係人聲請選任被繼
    承人之遺產管理人，核與上開規定並無不合，應予准許。徵
    之選定遺產管理人，除慮及管理遺產之公平性外，亦需考量
    其適切性，亦即應以對被繼承人之遺產、遺債情形瞭解較深
    者優先選任為宜。本院認為繼承人丁○○ （男，民國○○年○
    月○○日生，身分證統一編號：Ｚ000000000號，送達處所：台
    北市中山區○○○路500號7樓）雖已拋棄繼承，然其既為被
    繼承人丙○○○之次子，對於被繼承人丙○○○生前之財產
    及債權債務關係，應較他人知詳，故認為選任丁○○擔任被
    繼承人丙○○○之遺產管理人並無不妥；且丁○○與被繼承
    人同為聲請人之債務人，有本院本院91年度執良字第23012
    號債權憑證影本可稽；而丁○○亦同意擔任被繼承人丙○○
    ○之遺產管理人，有同意說明書1紙在卷可稽。 是聲請人本
    於利害關係人身分聲請選任遺產管理人，為使被繼承人丙○
    ○○遺產之處置順利進行，本院認選任被繼承人之次子丁○
    ○為被繼承人丙○○○之遺產管理人為適當，爰裁定如主文
    第一項所示。
四、依非訟事件法第157條，裁定如主文。
中    華    民    國    95    年    11    月    13    日
                      家事法庭    法  官  王 獻 楠
上為正本係照原本作成。
如不服本裁定，應於裁定送達後10日內向本院提出抗告狀（附具
繕本），並應繳納抗告費新台幣1000元。
中    華    民    國    95    年    11    月    13    日
                                  書記官  蘇 玲 錦


司法院資訊處製作；財團法人民間司法改革基金會備份。
